臺灣彰化地方法院刑事判決　　　　　　　96年度易字第1711號
公　訴　人　臺灣彰化地方法院檢察署檢察官
被　　　告　乙○○
　　　　　　　　　　　號
　　　　　　　　　　　號
上列被告因竊盜案件，經檢察官提起公訴（九十六年度偵字第一
０一九八號），本院判決如下：
    主  文
乙○○共同竊盜，累犯，處有期徒刑拾月。
    犯罪事實
一、乙○○前曾有違反肅清煙毒條例、麻醉藥品管理條例等前科
    ，又於民國九十年十月十三日、九十一年一月二十日，因違
    反毒品危害防制條例、竊盜案件，分別經本院以九十年度訴
    字第五六六號、九十年度易字第一六八六號刑事判決分別判
    處有期徒刑十月、八月確定後，經聲請本院以九十一年度聲
    字第一三六八號裁定定其應執行之刑為有期徒刑一年四月；
    復於九十一年十一月一日、九十二年十一月十七日，再因違
    反毒品危害防制條例、竊盜案件，經本院各以九十一年度訴
    字第九七五號、九十二年度易字第四四六號刑事判決分別判
    處有期徒刑一年、一年八月確定後，經聲請本院以九十三年
    度聲字第四０七號裁定定其應執行之刑為有期徒刑二年六月
    後，經送監執行及接續執行，迨於九十四年十月十二日因縮
    短刑期假釋付保護管束出監，並於九十五年九月二日因縮刑
    期滿，且未經撤銷假釋而視為執行完畢。詎仍不知悔改，僅
    因一時缺錢花用，竟基於意圖為自己不法所有之犯意，夥同
    亦有意圖為自己不法所有之犯意之某不詳姓名、年籍及住居
    所之成年男子，嗣先由渠二人中之一人於九十六年十一月五
    日凌晨一時許，先行騎駛不詳車牌號碼之機車前往彰化縣鹿
　　港鎮○○里○○路六十二號庭院查探，迨至九十六年十一月
  　五日凌晨三時許（公訴人誤認為凌晨三時三十分許），由乙
    ○○駕駛車牌號碼ＦＬ－０六一八號自用小貨車，車內並搭
    載該某不詳姓名、年籍及住居所之成年男子，共同前往彰化
    縣鹿港鎮○○里○○路六十二號庭院，迨到達現場後，渠二
    人即下車共同以徒手搬運之方式，竊取甲○○所有放置在該
    房屋庭院處之白鐵屑共計二百公斤【市價約新臺幣（下同）
    一萬五千元、無故侵入他人住宅附連圍繞之土地部分，未提
    出告訴】，得手後，隨即將所竊得之白鐵屑搬上前揭自小貨
    車，正欲離去之際，為在一旁守侯之甲○○發現欲追趕制止
    ，甲○○並當場（報案時間為九十六年十一月五日凌晨三時
    十九分二十九秒）通知警察竊嫌係駕駛載有失竊贓物之車牌
    號碼ＦＬ－０六一八號自用小貨車之人，警員獲報並出動警
    車前來圍捕。乙○○及該不詳姓名、年籍及住居所之成年男
    子二人見後面有人開車追捕仍不予理會反而駕車加速逃逸，
    嗣於車行逃逸途中該不詳姓名、年籍及住居所之成年男子竟
    開車門跳車逃離，後乙○○見警車出動加入圍捕，乙○○自
    知無法逃離，即將上開自小貨車駛向彰化縣察局鹿港分局洪
    堀派出所，並下車向警員林永鎗表示欲自首，但警員林永鎗
    早已由無線電得知警方正在圍捕駕駛車牌號碼ＦＬ－０六一
    八號自用小貨車之人，且正欲外出加入圍捕，適見乙○○自
    所通報之貨車下車，警員林永鎗迅即上前逮捕乙○○。
二、案經甲○○就竊盜部分訴由彰化縣警察局鹿港分局報請臺灣
    彰化地方法院檢察署檢察官偵查起訴。
    理  由
壹：有關於證據能力部分：
    本案全部卷證所涵括之供述證據（含書面），公訴人及被告
    乙○○於本院審理時均當庭表示同意作為證據（見本院九十
    六年十一月三十日審判筆錄），且經本院審酌各該言詞陳述
    、書面陳述作成時之情況及與本案之關係，認後述所引用全
    部證據之證據能力均無疑義，合先敘明。
貳：有關於認定犯罪事實部分：
一、訊據被告乙○○對於上揭時、地以徒手搬運之方式，竊取甲
    ○○所有放置在庭院處之白鐵屑共計二百公斤得手之事實，
    固不否認，惟矢口否認有與另一不詳姓名、年籍及住居所之
    成年男子一同前往行竊，並辯稱：只有伊一個人自己去偷云
    云。然查：上揭犯罪事實業據證人即現場目擊之被害人甲○
    ○於本院審理時到庭結證稱：「（審判長問：失竊地點？）
    在平和路六十二號的庭院。是個三合院，庭院有壹個路口，
    要經過路口時要經過壹個空地，路是共有的，當時沒有大門
    ，跟馬路可以相通。」、「（審判長問：當天失竊的時候有
    無其他東西被破壞？）因為沒有門，沒有被破壞。」、「（
    審判長問：那地方是做什麼工作？）當地是有電器工廠在營
    利，我是從事相關行業，我作五金的，我在那裡有作囤積的
    地方，這些東西是我要用的，是我個人所有，如果任何人看
    到都可以知道那是有價值的東西。」、「（審判長問：你是
    否在現場發現被告？）是的，我在那裡等他的，我因為被偷
    過，所以我跟我父親在晚上七點多的時候在那裡等他，他有
    壹個同夥，有先騎機車來看過，時間大約在凌晨一點的時候
    ，但是我沒有當場抓到那個人，我當時是清醒的，當時被告
    在搬的時候，我一發現的時候，我就追過去了，我當時追到
    一半時，有發現有人開車門跑了，我們還為了跑掉的這個人
    還想調監視器來看，因為沒有證據所以沒辦法指認那個人，
    我確定那個人在失竊的現場一開始就在現場，我們追被告的
    時候速度都五、六十，不可能中間可以停下來上車，他偷了
    東西，我有按喇叭，但是他沒有停下來，我追了他十幾分鐘
    ，從一開始發現我有打一一０，所以我有報警的紀錄。」、
    「【審判長問：對於照片所示，是否是壹個人可以搬運的？
    （審判長提示照片並告以要旨）】不可能。白鐵屑的太空包
    是我們本來就包好的，壹包大概都二百多公斤，裡面都是裝
    白鐵屑，壹個人搬運不可能搬上車子。」等語（見本院九十
    六年十一月三十日審判筆錄）。再參酌以卷附（見警卷所附
    四紙照片）失竊之白鐵屑數量、太空包面積等一切情狀，足
    認證人甲○○所為之證述應屬可採。是被告上開所辯：「只
    有伊一個人自己去偷乙節，顯係為迴護該不詳姓名、年籍及
    住居所之成年男子之卸詞，尚無可採。另按刑法第六十二條
    所謂「發覺」，固非以有偵查犯罪職權之機關或人員確知其
    人犯罪無誤為必要，而於對其發生嫌疑時，即得謂為已發覺
    ；但此項對犯人之嫌疑，仍須有確切之根據得為合理之可疑
    者，始足當之，若單純主觀上之懷疑，要不得謂已發生嫌疑
    （最高法院七十二年度臺上字第六四一號判例意旨參照）。
    本件有關被告是否係自首主動接受裁判，經本院當庭詰之證
    人即當日在彰化縣察局鹿港分局洪堀派出所執行勤務之警員
    林永鎗則結證稱：「（審判長問：職務報告書是否你製作？
    ）是的。」、「（審判長問：你有無去圍捕被告？）當時我
    在派出所，有聽到無線電，我知道有同事在圍捕。」、「（
　　審判長問：你在派出所時，你是否知道小偷是開著什麼車子
  　？）知道，我有準備要去圍捕，然後被告就跑進來，被告說
    他要自首，但是我是要逮捕他，被害人當時也跑了進來，說
    他一路在追被告。」、「（審判長問：其他警車後來有追過
    來？）有，後來也有警車追過來。」等語；另證人即被害人
    亦結證稱：「（審判長問：你在報警時，有無告訴警察，小
    偷車子的號碼？）有。我在打第一通的時候，就告訴警察行
    竊人的車子號碼，所以警察才會在半路攔截」等詞（見本院
    九十六年十一月三十日審判筆錄），另參見臺灣彰化地方法
　　院檢察署九十六年度偵字第一０一九八號偵查卷第二十八頁
　　所附之彰化縣警察局受理各類案件紀錄表一紙，其報案內容
　  即明確記載：「報案人稱在上址有竊盜竊賊駕駛（ＦＬ－０
    六一八）貨車，請速派警前往圍捕（通知線上警網前往支援
    ）」，足認證人林永鎗、甲○○二人上開所為之證述均係與
    查獲過程相符，是以被告即早已遭警方鎖定並追捕，自與自
    首之要件不符。此外，復有贓物認領保管單一紙附卷可稽。
    另被告於本院審理時亦供稱：伊有貸款，錢不夠用才會偷等
    詞（見本院同上審判筆錄），顯見被告確有為自己不法所有
    之意圖甚明，本件事證明確，被告犯行洵堪認定。
二、核被告乙○○所為，係犯刑法第三百二十條第一項之普通竊
    盜罪。又被告與該名不詳姓名、年籍及住居所之成年男子二
    人間，就上開普通竊盜犯行，有犯意聯絡及行為分擔，為共
    同正犯。末查被告前曾於九十年十月十三日、九十一年一月
    二十日，因違反毒品危害防制條例、竊盜案件，分別經本院
    以九十年度訴字第五六六號、九十年度易字第一六八六號刑
    事判決分別判處有期徒刑十月、八月確定後，經聲請本院以
    九十一年度聲字第一三六八號裁定定其應執行之刑為有期徒
    刑一年四月；復於九十一年十一月一日、九十二年十一月十
    七日，再因違反毒品危害防制條例、竊盜案件，經本院各以
    九十一年度訴字第九七五號、九十二年度易字第四四六號刑
    事判決分別判處有期徒刑一年、一年八月確定後，經聲請本
    院以九十三年度聲字第四０七號裁定定其應執行之刑為有期
    徒刑二年六月後，經送監執行及接續執行，迨於九十四年十
    月十二日因縮短刑期假釋付保護管束出監，並於九十五年九
    月二日因縮刑期滿，且未經撤銷假釋而視為執行完畢，有臺
    灣彰化地方法院檢察署刑案資料查註紀錄表及臺灣高等法院
    被告前案紀錄表、在監在押全國紀錄表各一份附卷可稽，被
    告前受有期徒刑執行完畢，於五年以內故意再犯本件有期徒
    刑以上之罪，為累犯，應依刑法第四十七條第一項之規定加
    重其刑。爰審酌被告之平日素行不良有多次竊盜犯行、犯罪
    之動機與目的僅為貪圖一時小利、犯罪之手段、所竊得財物
    之價值、對社會治安所生危害之程度及犯罪後雖坦承其本身
    之竊盜犯行，然仍不願供出同行共犯之真實姓名、年籍資料
    以供偵查機關追查態度尚非屬良好等一切情狀，量處如主文
    所示之刑，以示懲儆（本件原起訴檢察官所為之具體求刑係
    有期徒刑三月，另公訴蒞庭之檢察官則向本院具體求刑判處
    被告有期徒刑一年四月，經本院審核上開諸情後認仍以量處
    如主文所示之刑為適當。另因本件被告犯罪時間係在九十六
    年四月二十四日以後，故不符合中華民國九十六年罪犯減刑
    條例之減刑條件，尚無從據以為減刑，併此敘明）。
據上論斷，應依刑事訴訟法第二百九十九條第一項前段，刑法第
二十八條、第三百二十條第一項、第四十七條第一項，刑法施行
法第一條之一第一項、第二項前段，判決如主文。
本案經檢察官余建國到庭執行職務。
中　　華　　民　　國　九十六　年　　十二　  月　十四　日
                  刑事第五庭    法  官  許旭聖
以上正本證明與原本無異。
如不服本判決，應於判決送達後十日內，向本院提出上訴書狀「
切勿逕送上級法院」，上訴書狀應「敘述具體上訴理由」，並按
他造當事人之人數附具繕本，上訴於臺灣高等法院臺中分院。
告訴人或被害人對於判決如有不服具備理由請求檢察官上訴者，
其上訴期間之計算係以檢察官收受判決正本之日期為準。
中　　華　　民　　國　九十六　年　　十二　  月　十四　日
                                書記官  黃幼華
附錄本案論罪科刑法條：
刑法第三百二十條第一項：
意圖為自己或第三人不法之所有，而竊取他人之動產者，為竊盜
罪，處五年以下有期徒刑、拘役或五百元以下罰金。
刑法施行法第一條之一：
中華民國九十四年一月七日刑法修正施行後，刑法分則編所定罰
金之貨幣單位為新臺幣。
九十四年一月七日刑法修正時，刑法分則編未修正之條文定有罰
金者，自九十四年一月七日刑法修正施行後，就其所定數額提高
為三十倍。但七十二年六月二十六日至九十四年一月七日新增或
修正之條文，就其所定數額提高為三倍。
